【裁判字號】    97,聲,434
【裁判日期】    971216
【裁判案由】    聲請迴避
【裁判全文】
臺灣高等法院民事裁定                   97年度聲字第434號
聲  請  人  丙○○
            戊○○
            乙○○
上列聲請人因與甲○○等間確認優先承買權存在事件，聲請法官
迴避，本院裁定如下：
    主  文
聲請駁回。
    理  由
一、聲請意旨略以：茲本案訴訟（即本院97年度重上字第533號
    確認優先承買權存在等事件）係以伊等對坐落台北市○○區
    ○○段4小段55等地號土地（下稱系爭土地）是否有租賃權
    為前提要件，然伊等與訴外人丁○○間之另件訴訟（即本院
    97年度上更(一)字第61號拆屋還地事件），業經判決認定伊等
    與相對人丁○○間就系爭土地無租賃權存在，承辦法官為黃
    雯惠法官。因黃雯惠法官於另案已有伊等對系爭土地無租賃
    權存在之心證，倘本案仍由該法官承辦，自難期為相反之主
    張，足認其執行職務有偏頗之虞，爰依民事訴訟法第33條第
    1項第2款之規定，聲請法官迴避等語。
二、按民事訴訟法第33條第1項第2款規定，法官有應自行迴避而
    不自行迴避以外之情形，足認其執行職務有偏頗之虞，據而
    聲請法官迴避者，應以法官對於訴訟標的有特別利害關係，
    或與當事人之一造有密切之交誼或嫌怨，或基於其他情形，
    客觀上足疑其為不公平之審判者，為其原因事實。若僅憑當
    事人之主觀臆測，或不滿意法官進行訴訟遲緩，或曉諭發問
    態度欠佳，或認法官就其聲明之證據不為調查、鑑定或指揮
    訴訟欠當，則不得謂其有偏頗之虞（最高法院69年台抗字第
    457號判例、86年度台抗字第265號及90年度台抗字第39號裁
    判意旨參照）。又法官參與別一訴訟事件之裁判，所持攻擊
    或防禦方法之意見及法律上之意見，對於現繫屬訴訟事件之
    當事人一造，縱有不利，亦不能認其執行職務有偏頗之虞（
    同院74年台抗字第20號判例意旨參照）。上開迴避原因，依
    同法第34條第2項、第284條之規定，應提出能即時調查之證
    據釋明之。
三、查聲請人主張：黃雯惠法官於另案審理已有其等對系爭土地
    無租賃權存在之心證，自難期該法官於本案為相反之主張，
    其執行職務顯有偏頗之虞等語。然黃雯惠法官於另案所為之
    認定，充其量僅係對兩造攻擊或防禦方法所持之意見，縱該
    意見對聲請人不利，依上開說明，尚難認其執行職務有偏頗
    之虞。況聲請人亦未提出其他能即時調查之證據，釋明黃雯
    惠法官於該案審理結果有利害關係或對於當事人有親交嫌怨
    等客觀事實，是其所稱，顯係個人主觀上之臆測，尚難認黃
    雯惠法官執行職務有偏頗之虞。揆諸前揭說明，其聲請要難
    准許，應予駁回。
四、據上論結，本件聲請為無理由，爰裁定如主文。
中    華    民    國    97    年    12    月    16    日
                  民事第三庭
                        審判長法  官  林敬修
                              法  官  張靜女
                              法  官  吳青蓉
正本係照原本作成。
如不服本裁定，應於收受送達後10日內向本院提出抗告狀，並應
繳納抗告費新台幣1,000元。
中    華    民    國    97    年    12    月    16    日
                              書記官  殷丹妮


司法院資訊處製作；財團法人民間司法改革基金會備份。
